【裁判字號】    92,易,2183
【裁判日期】    921229
【裁判案由】    竊盜
【裁判全文】
臺灣高雄地方法院刑事判決                        九十二年度易字第二一八三號
    公  訴  人  臺灣高雄地方法院檢察署檢察官
    被      告  甲○○
    被      告  乙○○
右列被告等因竊盜案件，經檢察官提起公訴（九十二年度偵字第一八二六九號），嗣
因被告等就被訴事實為有罪之陳述，並聽取當事人意見後，改依簡式審判程序，判決
如左：
    主  文
乙○○共同於夜間侵入住宅竊盜，累犯，處有期徒刑捌月，不具殺傷力之改造玩具手
槍壹支（未扣於本案）沒收。
甲○○共同於夜間侵入住宅竊盜，處有期徒刑柒月，不具殺傷力之改造玩具手槍壹支
（未扣於本案）沒收。
    事  實
一、乙○○於民國七十八年間，因違反懲治盜匪條例案件，於七十八年八月二十四日
    ，經法院判處有期徒刑十二年四月確定；另於七十九年間又因逃亡案件，經軍法
    判處有期徒刑一年六月確定，兩案應執行刑十三年四月，經假釋出獄，於九十一
    年八月五日縮刑假釋期滿未經撤銷，以執行完畢論。詎仍不知悔改，與甲○○共
    同基於意圖為自己不法所有之犯意聯絡，於九十二年一月二十八日凌晨零時許，
    由乙○○駕駛車牌號碼為ＸＨ－五七六七號自小客車搭載甲○○前往葉秀蒿位於
    高雄縣燕巢鄉○○路六十三之一號之住處，二人即配戴口罩及手套後，甲○○見
    該屋外有裝設攝影機，遂將該攝影機電源拔掉，由乙○○持不具殺傷力之改造玩
    具手槍一支（查扣於本院九十二度訴字第七九０號被告另犯強盜案件中）站於屋
    外把風，另由甲○○攀爬至該屋二樓自陽台入內，竊得摩托羅拉牌Ｔ七二型之行
    動電話乙支（內碼：00000000000000號）。嗣因甲○○將上開行
    動電話以三千五百元之價額售予不知情之黃國正、林國賢，而經警循線查獲。
二、案經高雄縣政府警察局岡山分局報由臺灣高雄地方法院檢察署檢察官偵查起訴。
    理  由
壹、程序方面：
    按本件被告等所犯係死刑、無期徒刑、最輕本刑為三年以上有期徒刑以外之罪，
    其於準備程序就前揭被訴事實為有罪之陳述，經受命法官告知簡式審判程序之旨
    ，並聽取其與公訴人之意見後，本院認無不得或不宜改依簡式審判程序進行之處
    ，爰依刑事訴訟法第二百七十三條之一第一項、第二百八十四條之一，裁定本件
    由受命法官獨任進行簡式審判程序，合先敘明。
貳、實體方面
  一、訊據被告等對右揭時、地之犯罪事實均坦承不諱，核與被害人葉秀蒿於警詢之
      指述及偵查中同案被告黃國正、林國賢於警詢、偵查中之陳述大致相符，並有
      監視錄影帶翻拍照片一幀、贓證物認領保管收據一紙及行動電話照片四幀附於
      警卷可稽，本件事證明確，被告等之犯行應可認定。
  二、核被告所為係犯刑法第三百二十一條第一項第一款之夜間侵入住宅竊盜罪，被
      告甲○○、乙○○就上開犯行，有犯意之聯絡及行為之分擔，應為共同正犯。
      被告乙○○曾於七十八年間，因違反懲治盜匪條例案件，於七十八年八月二十
      四日，經法院判處有期徒刑十二年四月確定；另於七十九年間又因逃亡案件，
      經軍法判處有期徒刑一年六月確定，兩案應執行刑十三年四月，經假釋出獄，
      於九十一年八月五日縮刑假釋期滿未經撤銷，以執行完畢論，有臺灣高雄地方
      法院察署刑案資料查註紀錄表、本院被告院內索引卡紀錄表、臺灣高等法院被
      告全國前案紀錄表各乙份在卷可按，其受有期徒刑執行完畢，於五年以內再犯
      本件最重本刑為有期徒刑以上之罪，為累犯，應依刑法第四十七條之規定，加
      重其刑。爰審酌被告二人有多次前科紀錄，有上開臺灣高雄地方法院察署刑案
      資料查註紀錄表、本院被告院內索引卡紀錄表、臺灣高等法院被告全國前案紀
      錄表可證，素行非佳，又侵入他人屋內行竊，除造成被害人財物損失外，並使
      被害人因家屋之遭侵入而增生恐懼感，其犯行自應受有相當程度之刑事非難，
      惟念其等犯後態度良好，坦承犯行，且犯罪所得之該行動電話價值僅新臺幣（
      下同）一萬餘元，並已發還予被害人等一切情狀，分別量處如主文所示之刑，
      以示懲戒。又本件被告所有且供犯罪所用之不具殺傷力之改造玩具手槍一支，
      雖已扣案於本院九十二年度訴字第七九０號被告強盜案件內，並經判決為沒收
      之諭知，有本院九十二年度訴字第七九０號刑事判決可稽，然該物既非已不存
      在，本院自仍依應刑法第三十八條第一項第二款規定，予以宣告沒收之。
參、據上論斷，應依刑事訴訟法第二百七十三條之一第一項、第二百八十四條之一、
    第二百九十九條第一項前段，刑法第二十八條、第三百二十一條第一項第一款、
    第四十七條、第三十八條第一項第二款，判決如主文。
中      華      民      國    九十二    年     十二     月    二十九    日
                                  臺灣高雄地方法院刑事第十三庭
                                      法  官  曾吉雄
右正本證明與原本無異。
如不服本判決，應於判決送達後十日內，向本院提出上訴狀。
                                      書記官   唐美玲
中    華    民    國    九十二    年      十二      月        三十      日
本件論罪科刑法條：
刑法第三百二十一條：
犯竊盜罪而有左列情形之一者，處六月以上、五年以下有期徒刑：
一、於夜間侵入住宅或有人居住之建築物、船艦或隱匿其內而犯之者。
二、毀越門扇、牆垣或其他安全設備而犯之者。
三、攜帶兇器而犯之者。
四、結夥三人以上而犯之者。
五、乘火災、水災或其他災害之際而犯之者。
六、在車站或埠頭而犯之者。
前項之未遂犯罰之。


司法院資訊處製作；財團法人民間司法改革基金會備份。
